臺灣基隆地方法院刑事裁定
110年度聲字第766號
聲  請  人  臺灣基隆地方檢察署檢察官
受  刑  人  吳魏明霞  



          （現於法務部○○○○○○○○○○○○○執行中）

上列聲請人因受刑人數罪併罰有二裁判以上，聲請定其應執行之
刑（110年度執聲字第354號），本院裁定如下：
    主  文
吳魏明霞犯如附表編號10至11所示之罪，應執行有期徒刑柒月，
如易科罰金，以新臺幣壹仟元折算壹日。
其餘聲請駁回。
    理  由
一、受刑人吳魏明霞（下稱受刑人）因犯如附表編號10至11所示
    各罪，經本院判處如附表所示之刑，並均確定在案，此有該
    判決及臺灣高等法院被告前案紀錄表在卷可參。檢察官請求
    向本院聲請定其應執行之刑，本院審核認聲請為正當，應予
    准許。參酌受刑人行為次數、侵害法益，及其犯罪類型等情
    狀，就整體非難評價等情狀，認應定其應執行刑及易科罰金
    折算標準如主文所示。
二、數罪併罰已經裁判定應執行刑確定之各罪，如再就其各罪之
    全部或部分重複定應執行刑，均屬違反一事不再理原則，不
    以定刑之各罪範圍全部相同者為限。然已經定應執行刑確定
    之各罪，如因增加經另案判決確定合於數罪併罰之其他犯罪
    ，或原定應執行刑之數罪中有部分犯罪，因非常上訴、再審
    程序而經撤銷改判，或有赦免、減刑等情形，致原裁判定刑
    之基礎已經變動，或其他客觀上有責罰顯不相當之特殊情形
    ，為維護極重要之公共利益，而有另定應執行刑之必要者，
    法院即不受原確定裁定實質確定力之拘束（最高法院刑事大
    法庭110年度台抗大字第489號裁定意旨參照）。本件受刑人
    如附表編號1至7所示之罪，曾經本院以110年度聲字第502號
    裁定定應執行有期徒刑1年8月確定；附表編號8至9所示之罪
    ，曾經本院以110年度易字第46號定應執行有期徒刑4月確定
    ，則依前揭最高法院刑事大法庭裁定之見解，自不得予以拆
    分而再與他罪聲請定應執行刑，是檢察官此部分聲請違反一
    事不再理原則，自非合法，應予駁回。
三、依最高法院110年度台抗大字第489號大法庭裁定意旨：「定
    應執行刑，不僅攸關國家刑罰權之行使，於受刑人之權益亦
    有重大影響，除顯無必要或有急迫情形外，法院於裁定前，
    允宜予受刑人以言詞、書面或其他適當方式陳述意見之機會
    ，程序保障更加周全。」本件附表編號10至11所示案件均為
    可易科罰金之刑，牽涉案件情節尚屬單純，可資減讓幅度有
    限，應無必要再命受刑人以言詞、書面或其他適當方式陳述
    意見，附此敘明。
四、爰依刑事訴訟法第477條第1項，刑法第50條、第53條、第51
    條第5款、第41條第1項、第8項，裁定如主文。
中　　華　　民　　國　　110 　年　　10　　月　　28　　日
                  刑事第二庭  法　官  李  岳
以上正本證明與原本無異。                               
對於本件裁定如有不服，應於收受送達後5日內，向本院提出抗
告書狀，敘述抗告之理由，抗告於臺灣高等法院。
中　　華　　民　　國　　110 　年　　10　　月　　28　　日
                              書記官  白豐瑋
【附表】受刑人吳魏明霞定應執行之刑案件一覽表
編號  1 2 3 罪名  竊盜 竊盜 竊盜 宣告刑  有期徒刑6月 有期徒刑6月 有期徒刑6月 犯罪日期  109年1月14日 109年6月14日 109年8月20日 偵查（自訴）機關年度案號  臺灣基隆地方檢察署109年度偵字第2059號 臺灣基隆地方檢察署109年度偵字第4413號 臺灣基隆地方檢察署109年度偵字第4413號 最 後事實審 法院 臺灣基隆地方法院 臺灣基隆地方法院 臺灣基隆地方法院  案號 109年度基簡字第1342號 109年度易字第431號 109年度易字第431號  判決日期 109年10月28日 110年1月19日 110年1月19日 確定 判決 法院 臺灣基隆地方法院 臺灣基隆地方法院 臺灣基隆地方法院  案號 109年度基簡字第1342號 109年度易字第431號 109年度易字第431號  確定日期 109年11月25日 110年2月22日 110年2月22日 得否 易科罰金  是 是 是 備註  臺灣基隆地方檢察署109年度執字第2900號（編號1經入監執行，已於110年6月10日執行完畢，再與編號2至編號7經本院以110年度聲字第502號裁定定應執行刑有期徒刑1年8月確定） 臺灣基隆地方檢察署110年度執字第648號（編號2至3前經原判決定應執行刑有期徒刑8月確定後，再與編號1、編號4至7經本院以110年度聲字第502號裁定定應執行刑有期徒刑1年8月確定） 臺灣基隆地方檢察署110年度執字第648號（編號2至3前經原判決定應執行刑有期徒刑8月確定後，再與編號1、編號4至7經本院以110年度聲字第502號裁定定應執行刑有期徒刑1年8月確定） 
編號  4 5 6 罪名  竊盜 竊盜 竊盜 宣告刑  有期徒刑2月 有期徒刑6月 有期徒刑6月 犯罪日期  109年9月10日 109年9月18日 109年9月20日 偵查（自訴）機關年度案號  臺灣基隆地方檢察署109年度偵字第5569號 臺灣基隆地方檢察署109年度偵字第5569號 臺灣基隆地方檢察署109年度偵字第5569號 最 後事實審 法院 臺灣基隆地方法院 臺灣基隆地方法院 臺灣基隆地方法院  案號 110年度易字第116號 110年度易字第116號 110年度易字第116號  判決日期 110年3月31日 110年3月31日 110年3月31日 確定 判決 法院 臺灣基隆地方法院 臺灣基隆地方法院 臺灣基隆地方法院  案號 110年度易字第116號 110年度易字第116號 110年度易字第116號  確定日期 110年5月3日 110年5月3日 110年5月3日 得否 易科罰金  是 是 是 備註  臺灣基隆地方檢察署110年度執字第857號（編號4至7前經原判決定應執行刑有期徒刑9月確定後，再與編號1至3經本院以110年度聲字第502號裁定定應執行刑有期徒刑1年8月確定） 臺灣基隆地方檢察署110年度執字第857號（編號4至7前經原判決定應執行刑有期徒刑9月確定後，再與編號1至3經本院以110年度聲字第502號裁定定應執行刑有期徒刑1年8月確定） 臺灣基隆地方檢察署110年度執字第857號（編號4至7前經原判決定應執行刑有期徒刑9月確定後，再與編號1至3經本院以110年度聲字第502號裁定定應執行刑有期徒刑1年8月確定） 


編號  7 8 9 罪名  竊盜 竊盜 竊盜 宣告刑  有期徒刑2月 有期徒刑4月 有期徒刑1月 犯罪日期  109年9月8日 109年10月22日 109年10月24日 偵查（自訴）機關年度案號  臺灣基隆地方檢察署109年度偵字第5569號 臺灣基隆地方檢察署109年度偵字第6201號 臺灣基隆地方檢察署109年度偵字第6201號 最 後事實審 法院 臺灣基隆地方法院 臺灣基隆地方法院 臺灣基隆地方法院  案號 110年度易字第116號 110年度易字第46號 110年度易字第46號  判決日期 110年3月31日 110年5月25日 110年5月25日 確定 判決 法院 臺灣基隆地方法院 臺灣基隆地方法院 臺灣基隆地方法院  案號 110年度易字第116號 110年度易字第46號 110年度易字第46號  確定日期 110年5月3日 110年6月23日 110年6月23日 得否 易科罰金  是 是 是 備註  臺灣基隆地方檢察署110年度執字第857號（編號4至7前經原判決定應執行刑有期徒刑9月確定後，再與編號1至3經本院以110年度聲字第502號裁定定應執行刑有期徒刑1年8月確定） 臺灣基隆地方檢察署110年度執字第1331號（編號8至9前經原判決定應執行刑有期徒刑4月確定） 臺灣基隆地方檢察署110年度執字第1331號（編號8至9前經原判決定應執行刑有期徒刑4月確定） 


編號  10 11 罪名  竊盜 竊盜 宣告刑  有期徒刑6月 有期徒刑2月 犯罪日期  109年11月30日 109年11月27日 偵查（自訴）機關年度案號  臺灣基隆地方檢察署109年度偵字第6984號 臺灣基隆地方檢察署109年度偵字第7269號 最 後事實審 法院 臺灣基隆地方法院 臺灣基隆地方法院  案號 110年度基簡字第353號 110年度基簡字第312號  判決日期 110年5月4日 110年6月21日 確定 判決 法院 臺灣基隆地方法院 臺灣基隆地方法院  案號 110年度基簡字第353號 110年度基簡字第312號  確定日期 110年6月2日 110年7月14日 得否 易科罰金  是 是 備註  臺灣基隆地方檢察署110年度執字第976號 臺灣基隆地方檢察署110年度執字第1157號